臺灣嘉義地方法院朴子簡易庭民事裁定
111年度朴簡聲字第26號
聲  請  人  蔡宗珉  
代  理  人  湯光民律師
相  對  人  蔡金河  
            黃水秋  
            黃金明  
            福靈宮  
法定代理人  蔡慶源  
相  對  人  蔡明宏  
            交通部公路總局

法定代理人  陳文瑞  
相  對  人  黃妙娥  
            王筠凱  
            蔡奇軒  
            蔡沛珍  
上列當事人間分割共有物事件，聲請人聲請確定訴訟費用額，本
院裁定如下：
    主    文
相對人應負擔之訴訟費用額確定如附表三所示，及各自本裁定送
達之翌日起至清償日止，按週年利率百分之5計算之利息。
其餘聲請駁回。
    理    由
民事訴訟法第91條第1項、第3項規定「法院未於訴訟費用之裁
  判確定其費用額者，第一審受訴法院於該裁判有執行力後，應
  依聲請以裁定確定之」、「依第1項確定之訴訟費用額，應於
  裁定送達之翌日起，加給按法定利率計算之利息」，民法第20
  3條規定「應付利息之債務，其利率未經約定，亦無法律可據
  者，週年利率為百分之五」。
經查：
  ㈠聲請人與相對人間分割共有物事件，已由本院朴子簡易庭110
    年度朴簡字第81號判決確定，其第一審訴訟費用由兩造按附
    表一所示比例負擔，業經本院調取上開卷宗查明無誤。
  ㈡聲請人主張其支出之訴訟費用如附表二所示，合計新臺幣（
    下同）24,275元，此有聲請人提出之自行收納款項收據、地
    政規費徵收聯單、戶政規費收據可稽，其中附表二編號1至2
    、4至6、8至10部分，金額合計24,115元，經核與上開卷宗
    相符，堪信為真，聲請人聲請由相對人按附表一所示比例負
    擔，應予准許，並於裁定送達之翌日起，加給按法定利率即
    週年利率百分之5計算之利息。至附表二編號3、7部分，經
    核為聲請人因聲請自用而支出，非屬法院命其支出之必要訴
    訟費用，聲請人聲請由相對人負擔，應予駁回。
依民事訴訟法第91條第1項、第3項，裁定如主文。   
中　　華　　民　　國　　111 　年　  11　　月　　24　　日
臺灣嘉義地方法院朴子簡易庭
                         法　官  廖政勝
以上正本係照原本作成。　　　　　　　　　　　　　　　　　
如不服本裁定，應於裁定送達後10日內，向本院提出抗告狀，及繳納抗告裁判費新臺幣1千元。　　　　　　　　　　　　　　
中　　華　　民　　國　　111 　年　　11　　月　　24　　日
                         書記官  林金福
附表一：
編號 共有人 649地號土地 應有部分比例 649-1地號土地 應有部分比例 訴訟費用負擔比例 1 蔡金河 1/6 1/6 1/6 2 黃水秋 1/12 無 1/24 3 黃金明 206/1000 206/1000 206/1000 4 福靈宮 646/6000 無 323/6000 5 蔡明宏 413/6000 413/6000 413/6000 6 蔡宗珉 471/2000 1413/6000 1413/6000 7 黃妙娥 132/1000 132/1000 132/1000 8 交通部公路總局 無 823/6000 823/12000 9 蔡錦松之繼承人：王筠凱、蔡奇軒、蔡沛珍 無 公同共有323/6000  連帶負擔323/12000    
附表二：
編號 項目 日期 金額 證據 1 第一審裁判費 110年1月13日 1,990元 自行收納款項收據 2 土地勘查複丈費 110年4月14日 500元 地政規費徵收聯單 3 地籍圖冊閱覽抄錄費 110年4月26日 80元 地政規費徵收聯單 4 地籍圖謄本、土地勘查複丈費 110年7月1日 8,450元 地政規費徵收聯單 5 地籍圖謄本、土地勘查複丈費 110年10月22日 11,350元 地政規費徵收聯單 6 地籍圖謄本、土地勘查複丈費 111年1月28日 1,750元 地政規費徵收聯單 7 地籍圖冊閱覽抄錄費 111年5月10日 80元 地政規費徵收聯單 8 戶籍謄本 110年5月6日 15元 戶政規費收據 9 戶籍謄本 110年11月11日 15元 戶政規費收據 10 戶籍謄本 111年5月17日 45元 戶政規費收據 
附表三：
編號 共有人 應負擔訴訟費用金額（元以下四捨五入） 1 蔡金河 4,019元 2 黃水秋 1,005元 3 黃金明 4,968元 4 福靈宮 1,298元 5 蔡明宏 1,660元 6 黃妙娥 3,183元 7 交通部公路總局 1,654元 8 蔡錦松之繼承人：王筠凱、蔡奇軒、蔡沛珍 連帶負擔649元